# 现金股票增值权属于权益工具还是金融负债

提问人：原来你就在这里 时间：2015-10-08 17:54:57
请问各位老师，股份支付里的现金股票增值权属于权益工具还是金融负债啊？

回答人：chenyiwei
股票增值权是授予激励对象一定金额的现金要求权，该金额与未来公司股价的变动挂钩。因为属于现金要求权（激励对象可要求公司支付现金），且公司不能依据自身行为主动避免支付该现金，所以属于金融负债。